臺灣板橋地方法院刑事判決　　　　　　 100年度易字第1524號
公　訴　人　臺灣板橋地方法院檢察署檢察官
被　　　告　施恭恪
　　　　　　　　（現於法務部矯正署臺北看守所另案羈押中）
上列被告因竊盜案件，經檢察官提起公訴（100 年度偵字第1028
3 號）及追加起訴（100年度偵字第13134號），本院判決如下：
    主  文
施恭恪侵入住宅竊盜，累犯，處有期徒刑拾月，扣案之白色塑膠
麻布袋參只，均沒收。其餘被訴竊盜部分，無罪。
    事  實
一、施恭恪前有多次竊盜前科，且於民國98年間因竊盜案件，經
    臺灣臺北地方法院（下稱臺北地院）以98年度易字第2091號
    刑事判決處有期徒刑7 月，上訴後，經臺灣高等法院以98年
    度上易字第2388號刑事判決上訴駁回確定，嗣於99年9 月30
    日刑期期滿執行完畢出監（於本案構成累犯）。詎其仍不知
    悔改，意圖為自己不法之所有，基於竊盜之犯意，於100 年
    4 月1 日凌晨4 時45分許，騎乘車牌號碼AWD-289 號普通重
    型機車，至臺北市○○區○○街210 號前，以自備之鑰匙 1
    支（未扣案）開啟該公寓1 樓之大門，侵入該公寓樓梯間住
    宅後，至該公寓4 樓之樓梯間，徒手竊取4 樓住戶吳明珠之
    配偶洪穎興及兒子所有且放置在該樓梯間之LA NEW品牌黑色
    皮鞋4 雙（價值共計新臺幣〈下同〉10,500元），得手後將
    竊得之鞋子均放入其攜帶之白色塑膠麻布袋內，隨即逃離現
    場；嗣於同日上午10點30分許，洪明珠之配偶洪穎興欲出門
    時始發現前開鞋子失竊，遂報警處理，經警調閱該址及附近
    之監視器錄影畫面，循線於同年月7 日上午10時40分許，持
    本院所核發之100 年度聲搜字第847 號搜索票至施恭恪位於
    新北市板橋區○○○路○ 段192 巷17之2 號住處執行搜索扣
    押查獲，並扣得其所有且用以行竊之白色塑膠麻布袋3 只及
    不詳人所有之鞋子共計18雙，且起獲上開遭竊之黑色皮鞋 1
    雙（業由吳明珠領回）、楊雅婷失竊之TRIPPEN 品牌皮鞋 1
    雙（業由楊雅婷領回）及謝源失竊之阿瘦品牌皮鞋1 雙（
    業由謝源領回），始查悉上情。
二、案經吳明珠訴由臺北市政府警察局文山第二分局移送臺灣板
    橋地方法院檢察署檢察官偵查起訴。
    理  由
壹、有關證據能力部分：刑事訴訟法第159 條第1 項雖規定，被
    告以外之人於審判外之言詞或書面陳述，除法律有規定外，
    不得作為證據。惟同法第159 條之5 明定：「被告以外之人
    於審判外之陳述，雖不符前4 條之規定，而經當事人於審判
    程序同意作為證據，法院審酌該言詞陳述或書面陳述作成時
    之情況，認為適當者，亦得為證據。」、「當事人、代理人
    或辯護人於法院調查證據時，知有第159 條第1 項不得為證
    據之情形，而未於言詞辯論終結前聲明異議者，視為有前項
    之同意。」，其立法理由在於傳聞證據未經當事人之反對詰
    問予以核實，乃排斥其證據能力。惟當事人如放棄對原供述
    人之反對詰問權，於審判程序表示同意該等傳聞證據可作為
    證據，此時，法院除認該傳聞證據欠缺適當性外，自可承認
    其證據能力。又當事人、代理人或辯護人於調查證據時，知
    有刑事訴訟法第159 條第1 項不得為證據之情形，卻表示「
    對於證據調查無異議」、「沒有意見」等意思，而未於言詞
    辯論終結前聲明異議者，應視為已有將該等傳聞證據採為證
    據之同意，最高法院93年度台上字第3533號、94年度台上字
    第2976號判決亦採同一見解。經查：本案被告施恭恪及檢察
    官於本院審判期日，對於下列經本院調查之證據方法，均表
    示對證據能力不爭執，復於審判期日就本院一一提示之前揭
    證據方法於言詞辯論終結前，均亦未就所調查之證據主張有
    刑事訴訟法第159 條第1 項不得為證據之情形，是參照上開
    說明要旨，本案經調查之證據，均有證據能力，合先敘明。
貳、有罪部分：
一、訊據被告施恭恪固對於員警於前開時間，在伊前開住處扣得
    鞋子21雙及白色麻布袋3 只之事實坦認屬實，惟矢口否認有
    何竊盜之犯行，並辯稱：伊當天雖進入該公寓裡面，但伊是
    去撿別人不要的而放在樓梯間的小東西，伊並沒有拿鞋子；
    且扣案之鞋子均是伊在跳蚤市場購得或是在路邊檢到的；況
    告訴人吳明珠之鞋子是伊在跳蚤市場以50元買的，而她失竊
    4 雙鞋子，在伊住處只查扣到鞋子1 雙，可見她的鞋子早就
    被偷而拿去變賣云云置辯。經查：
(一)、被告於100 年4 月1 日凌晨4 時45分許，騎乘該機車至上址
    ，並進入樓梯間撿拾物品，且於同年月7 日上午10時40分許
    ，為警持本院所核發之前揭搜索票至被告前開住處執行搜索
    扣押，並扣得白色塑膠麻布袋3 只及上開告訴人遭竊之皮鞋
    1 雙之事實，業據被告坦認屬實，核與告訴人指訴之情節大
    致相符，並有前開搜索票、搜索扣押筆錄暨扣押物品目錄表
    各1 份、監視器錄影翻拍照片17張及扣押物品照片40張、贓
    物認領保管單及車輛詳細資料報表各1 紙在卷可稽。是上開
    事實，洵堪認定屬實。
(二)、又查告訴人吳明珠之配偶洪穎興及兒子所有且放置在該樓梯
    間之LA NEW品牌黑色皮鞋4 雙於前開時間失竊乙節，業據告
    訴人於警詢時指訴明確，並有前開監視器錄影翻拍照片可證
    ；而觀諸前開監視器錄影翻拍照片所示，可知，於100 年 4
    月1 日凌晨4 時45分許，該址大樓1 門於頭戴全罩式安全帽
    之人進入時，並非開啟之狀況，而係經該人在鑰匙孔處翻動
    ，且戴鴨舌式帽子進入該址大樓之人與前開頭戴全罩式安全
    帽之人，兩者均係穿著長袖上衣及長褲，顯然相似，足認係
    同一人無訛，且該人進入該址4 、7 樓之樓梯間拿取鞋子，
    而鞋子係整齊放置在該址門口外鞋櫃或鞋架上，該人翻找鞋
    櫃或鞋架後拿取鞋子並放入白色麻布袋內，該人隨即攜帶該
    白色麻布袋離去；另於前開時間騎乘前開車牌號碼機車之人
    係頭戴全罩式安全帽前往文山區○○街210 號，斯時該機車
    腳踏板上無放置物品，待該人騎乘該機車從景福街離開往羅
    斯福路6 段、5 段時，斯時該機車腳踏板上已有放置物品，
    則被告辯稱：伊進入時，該址1 樓大門開啟，且伊係撿拾小
    物品，並沒有拿鞋子云云，顯與事實不符，不足採信；況被
    告於偵訊及本院準備程序時供稱：100 年度偵字第10283 號
    偵查卷（下稱100 偵10283 卷）第29頁第1 張照片所示之人
    係伊無訛；伊平時戴的安全帽是全罩式黑色的；當天伊出門
    有戴口罩及黑色鴨舌帽，因當天伊有感冒等語（詳見100 偵
    10283 卷第87頁、本院100 年度易字第1524號卷第26頁反面
    、第55頁反面）明確，而衡諸前揭鞋子擺放位置，既係在住
    戶門口外之鞋櫃或鞋架上，顯非遭住戶棄置之物品，且被告
    前於100 年2 月16日因侵入他人大樓竊取住戶鞋子案件，經
    臺北地院以100 年度易字第1018號判刑在案，此有該判決書
    1 份（詳見本院100 年度易字第1524號卷第32至35頁）附卷
    可證，可見被告明知其未經住戶之同意，任意取走他人物品
    ，顯有不法所有之意圖甚明。是以，被告於前開時、地，騎
    乘前開機車至該址公寓內，竊取告訴人前開鞋子屬實。至被
    告事後於本院審理時空言翻異其詞辯稱：卷附之前開監視器
    錄影翻拍照片的人都不是伊云云，顯屬臨訟卸責之詞，不足
    採信。縱使告訴人失竊4 雙鞋子，卻僅在被告住處起獲其中
    失竊之鞋子1 雙，然被告自稱：伊平日撿拾物品或在跳蚤市
    場買東西後，將東西整理清洗，再到跳蚤市場變賣等語至明
    ，而被告竊得前開鞋子之時間係100 年4 月1 日，遲至同年
    月7 日始為警查獲並扣得前開鞋子，期間已經隔約6 日，難
    認被告並未將已竊得之鞋子4 雙予以變賣，故被告辯稱：告
    訴人失竊鞋子4 雙，在伊住處僅扣得鞋子1 雙，足認係被別
    人偷後伊買的云云，顯屬無據，不足採信。
(三)、綜上所述，被告於前開時、地，侵入住宅，徒手竊取前開鞋
    子之事實，洵堪認定屬實。故本案事證已臻明確，被告犯行
    堪以認定，應予依法論科。
二、核被告所為，係犯刑法第321 條第1 項第1 款之侵入住宅竊
    盜罪。再查，被告前於98年間因竊盜案件，經臺北地院以98
    年度易字第2091號刑事判決處有期徒刑7 月，上訴後，經臺
    灣高等法院以98年度上易字第2388號刑事判決上訴駁回確定
    ，嗣於99年9 月30日刑期期滿執行完畢出監在案，此有臺灣
    高等法院被告前案紀錄表1 份在卷可證，是其於受有期徒刑
    執行完畢後5 年內故意再犯有期徒刑以上之本罪，為累犯，
    應依刑法第47條第1 項之規定，加重其刑。爰審酌被告素行
    非佳，此有上開前案紀錄表可證，詎其仍不知悔改，再次竊
    取他人財物，其犯罪之動機、目的、手段實屬可議，且對告
    訴人造成危害，迄今尚未賠償告訴人所受之損失，及犯後飾
    詞否認犯行之態度不佳，兼衡被害財物之價值、其生活狀況
    、智識程度等一切情狀，量處如主文所示之刑，以資懲儆。
    又扣案之白色塑膠麻布袋3 只，係被告所有且供本案犯罪所
    用之物，爰依刑法第38條第1 項第2 款之規定，併予宣告沒
    收。至未扣案之鑰匙1 支，雖係供本案犯罪所用之物，但是
    否係被告所有，卷內並無其他積極證據足資證明，故不另諭
    知沒收，附此敘明。
參、無罪部分：
一、追加起訴意旨略以：被告意圖為自己不法之所有，於100 年
    3 月下旬間某日凌晨某時，侵入臺北市○○區○○路1 段16
    巷8 號5 樓前之樓梯間住宅，徒手竊取8 號5 樓住戶楊雅婷
    管領置放在該樓梯間之TRIPPEN 品牌皮鞋1 雙、不詳品牌之
    鞋子2 雙（價值共計25,000元）得手；復至臺北市○○區○
    ○路1 段16巷6 號6 樓前之樓梯間住宅，徒手竊取6 號6 樓
    住戶謝源所有置放在該樓梯間之阿瘦品牌皮鞋1 雙（價值
    3,900 元）得手，隨即逃離現場。嗣經警於100 年4 月7 日
    10時40分許，持搜索票在被告位於新北市板橋區○○○路 ○
    段192 巷17之2 號住處查扣各式鞋子共21雙後，再循線查獲
    上情。因認被告涉犯刑法第321 條第1 項第1 款之侵入住宅
    竊盜罪嫌等語。
二、按犯罪事實應依證據認定之，無證據不得認定其犯罪事實；
    又不能證明被告犯罪者，即應諭知無罪之判決，刑事訴訟法
    第154 條第2 項、第301 條第1 項分別定有明文。再按事實
    之認定，應憑證據，如未能發現相當證據，或證據不足以證
    明，自不能以推測或擬制之方法，為裁判基礎；苟積極證據
    不足為不利於被告事實之認定時，即應為有利於被告之認定
    ；又認定犯罪事實所憑之證據，雖不以直接證據為限，間接
    證據亦包括在內，然而無論直接證據或間接證據，其為訴訟
    上之證明，須於通常一般之人均不致有所懷疑，而得確信其
    為真實之程度者，始得據為有罪之認定，倘其證明尚未達到
    此一程度，而有合理之懷疑存在而無從使事實審法院得有罪
    之確信時，即應由法院為諭知被告無罪之判決，最高法院40
    年臺上字第86號、30年上字第816 號、76年度臺上字第4986
    號判例意旨足資參照。次按刑事訴訟法第161 條已於91 年2
    月8 日修正公布，修正後同條第1 項規定：檢察官就被告犯
    罪事實，應負舉證責任，並指出證明之方法。因此，檢察官
    對於起訴之犯罪事實，應負提出證據及說服之實質舉證責任
    。倘其所提出之證據，不足為被告有罪之積極證明，或其闡
    明之證明方法，無從說服法官以形成被告有罪之心證，基於
    無罪推定之原則，自應為被告無罪判決之諭知（最高法院92
    年台上字第128 號判例亦同此意旨）。
三、公訴人認被告涉犯前開竊盜罪嫌，無非以證人楊雅婷及謝源
    於警詢時之證述、贓物認領保管單2 紙為其主要論據。惟
    訊據被告固坦認於前開時、地，為警查扣上開鞋子21雙之事
    實，惟堅決否認有何加重竊盜之犯行，並辯稱：這些鞋子是
    伊在跳蚤市場買的或是撿到的等語置辯。
四、經查：
(一)、被害人楊雅婷、謝源分別於前開時、地，失竊前開鞋子，
    且於前開時、地為警查獲被告時，扣得之鞋子21雙中認領取
    回渠等各自失竊之鞋子乙節，業據被告坦認屬實，核與被害
    人楊雅婷、謝源於警詢時指訴之情節相符，並有前開搜索
    票、搜索扣押筆錄暨扣押物品目錄表各1 份、扣押物品照片
    40張、贓物認領保管單2 張在卷可證，是前開事實，洵堪認
    定屬實。
(二)、然查被害人楊雅婷、謝源前開鞋子失竊之時間不明，參酌
    被害人楊雅婷、謝源前開指訴，僅足認係100 年3 月底凌
    晨某時許，而該失竊之時間點，被告是否確實曾出現在該址
    ，甚至動手行竊乙節，卷內並無其他積極且直接之證據足資
    認定；況被告持有前開失竊之鞋子，可能係他人贈予，或是
    被告購得或是被告拾得，其原因不一而足，殊難僅以在被告
    住處扣得前開失竊之鞋子即遽認係被告所竊得。故被告辯稱
    ：前開鞋子係伊於跳蚤市場買的或是撿到的等語，並非無據
    。
五、綜上所述，公訴人所舉之證據僅足認定被害人楊雅婷、謝源
    失竊之鞋子在被告住處扣得，但被告是否果於前開時、地
    竊取該等鞋子，檢察官前開舉證，尚不足以使本院形成有罪
    心證之確認，此外，復查無其他積極證據足認被告有公訴人
    所指之前開竊盜犯行。則揆諸前開法條及說明，應認其犯罪
    嫌疑不足，應諭知無罪，以免冤抑。
據上論斷，應依刑事訴訟法第299 條第1 項前段、第301 條第 1
項，刑法第321 條第1 項第1 款、第47條第1 項、第38條第1 項
第2 款，判決如主文。
本案經檢察官莊惠貞到庭執行職務。
中    華    民    國   100    年    9     月    14    日
                  刑事第十三庭  法  官  饒金鳳
以上正本證明與原本無異。
如不服本判決，應於判決送達後10日內，向本院提出上訴書狀，
且上訴書狀應敘述具體理由，而上訴書狀未敘述上訴理由者，應
於上訴期間（即自收受判決書之翌日起算10日）屆滿後20日內補
提理由書。
                                書記官  許雅琪
中    華    民    國   100    年    9     月    15    日
附錄本案論罪科刑法條全文：
中華民國刑法第321 條：
犯竊盜罪而有下列情形之一者，處6 月以上、5 年以下有期徒刑
，得併科新臺幣10萬元以下罰金：
一、侵入住宅或有人居住之建築物、船艦或隱匿其內而犯之者。
二、毀越門扇、牆垣或其他安全設備而犯之者。
三、攜帶兇器而犯之者。
四、結夥三人以上而犯之者。
五、乘火災、水災或其他災害之際而犯之者。
六、在車站、埠頭、航空站或其他供水、陸、空公眾運輸之舟、
    車、航空機內而犯之者。
前項之未遂犯罰之。